【裁判字號】    89,易,1079
【裁判日期】    890609
【裁判案由】    竊盜
【裁判全文】
臺灣臺南地方法院刑事判決                        八十九年度易字第一七九號
    公  訴  人  臺灣台南地方法院檢察署檢察官
    被      告  甲○○○
右列被告因竊盜案件，經檢察官提起公訴 (八十九年度偵字第三二六八號)，本院判
決如左：
    主  文
甲○○○竊盜，處罰金伍佰元，如易服勞役以參佰元折算壹日。
    事  實
一、甲○○○於民國八十九年三月三日十一時許，意圖為自己不法之所有，於台南市
    ○○街四十號前，趁乙○○不注意之際，竊取乙○○之母親所販賣之干貝一包（
    價值新台幣六百元）。得手後將之放入其所持有之白色塑膠袋內，即掉頭離去，
    為乙○○發現追趕而查獲，並報警處理。
二、案經臺南市警察局第四分局報告臺南地方法院檢察署檢察官偵查起訴。
    理  由
一、訊據被告甲○○○矢口否認有何右揭犯行，辯稱：「那是臨時的攤位，一位婦人
    在我旁邊，問我是否要買干貝，一斤賣我五百元，並問我怎麼不認識她，我買干
    貝付了一張五百元鈔票」、「我沒有偷」云云。惟查：本件被告如何利用在攤位
    前看貨之際，竊取攤位上之干貝一包，並將之置放於白色塑膠袋內等情，迭據被
    害人乙○○分別於八十九年三月三日為警查獲後之警局初訊、八十九年三月十四
    日偵訊時、八十九年五月四日本院訊問時、八十九年五月二十六日本院審理時指
    述明確，並有贓物認領保管單一紙附卷可稽，被告雖辯稱該包干貝係向一婦女以
    五百元買受，然倘被告所辯為真，則據被告所稱：「當時我在被害人之攤位看東
    西，身旁有一名不詳姓名女子笑著問我是否需買干貝，若要的話五百元賣我，我
    就拿五百元給他（她）」（見警訊筆錄）、「我在攤前看貨，有個女的，問我要
    不要買，算我五百元就好，我付錢給她」（見偵卷第七頁背面）、「我要去買干
    貝，旁邊有一婦女說問我要不要干貝，每斤五百元，他還笑著說，你是不認識我
    ，我就向他（她）買一斤五百元」（見偵卷第十七頁背面）、「那是臨時的攤位
    ，一位婦人在我旁邊，問我是否要買干貝，一斤賣我五百元，並問我怎麼不認識
    她，我買干貝付了一張五百元鈔票，他用白色塑膠袋裝」、「干貝是放在攤位上
    ，那位婦人拿給我的」（本院八十九年五月四日訊問筆錄）等語，可知，該名婦
    人除與被告對話外，尚自攤位上拿取該包干貝，並將之裝入白色塑膠袋，足見被
    告與該名婦人接觸時間並非短暫，而以被害人乙○○之攤位長僅三公尺，寬僅約
    一公尺，面積不大，被害人及其媽媽二人看顧該攤位，且當時僅有幾個客人在攤
    位前看貨等情，倘被告確與該婦人洽商買賣干貝事宜，被害人乙○○豈有未看見
    之理，況被害人乙○○亦供稱：「我有注意到她，她沒見到我」、「被告在現場
    約一、二分鐘」（見本院八十九年五月二十六日審判筆錄）等語，於檢察官偵查
    時詢以：「她（指被告）說在那邊有一女子拿干貝賣她有無此事？）」，乙○○
    答稱：「沒有，她在那邊看，拿干貝就放入袋內，沒有人跟她講話」（見偵卷第
    十二頁背面）等語，益見被害人乙○○自被告在攤位前徘徊即已注意被告之一舉
    一動，被害人既未看見有婦人賣干貝予被告，從而，是否確有該名婦人即有可疑
    。次查，「干貝」係價值昂貴之食品，被告於市場買菜已四十年經驗，應無不知
    之理，因之焉有遇人兜售，不問干貝之確實價格、來源、亦未討價還價、且未精
    挑細選，而任由老闆出價，買了就走，上開種種均與常情有違。又被害人與被告
    並無夙怨，斷無誣攀之理，且被害人乙○○歷經警訊、偵訊、本院調查及審理，
    對於被告如何自攤位上竊取干貝及放入白色塑膠袋等情均陳述如一，未有出入，
    核與誣攀他人之供詞，常因多次陳述而生漏洞之情亦不相符合。被告上開所辯，
    顯係卸責之詞，不足採信，本件事證明確，被告犯行洵堪認定，應依法論科。
二、核被告所為，係犯刑法第三百二十條第一項之普通竊盜罪。爰審酌被告之品行、
    犯罪動機、目的、手段、犯罪所生損害、所竊得財物價值不高及犯罪後態度等一
    切情狀，量處如主文所示之刑，並諭知易服勞役之折算標準，以資懲儆。
據上論斷，應依刑事訴訟法第二百九十九條第一項前段、刑法第三百二十條第一項、
第四十二條第二項、罰金罰鍰提高標準條例第一條前段、第二條，判決如主文。
本案經檢察官黃朝貴到庭執行職務。
中    華    民    國      八十九      年      六      月      九        日
                                  臺灣臺南地方法院刑事第二庭
                                      審判長法  官
                                            法  官
                                            法  官
右正本證明與原本無異。
如不服本判決，應於判決送達後十日內，向本院提出上訴狀。
                                          書記官
中    華    民    國      八十        年              月              日


司法院資訊處製作；財團法人民間司法改革基金會備份。
